【裁判字號】    92,交聲,340
【裁判日期】    920530
【裁判案由】    違反道路交通管理處罰條例聲明異議
【裁判全文】
臺灣臺北地方法院交通事件裁定                    九十二年度交聲字第三四號
    異  議  人  甲○○
    及受處分人
右列異議人即受處分人因違反道路交通管理處罰條例案件，對於臺北市交通事件裁決
所中華民國九十二年二月十日所為之處分（原處分案號：北市裁三字第裁二二－ＡＸ
Ｘ０二一二一九號號）聲明異議，本院裁定如左：
    主  文
異議駁回。
    理  由
一、按「汽車駕駛人，爭道行駛有左列情形之一者，處新臺幣六百元以上一千八百元
    以下罰鍰：．．．九、支線道車不讓幹線道車先行，或兩線均為幹線道或支線道
    時，左方車不讓右方車先行者」「汽車駕駛人，駕駛汽車違反道路交通安全規則
    ，因而肇事致人受傷者，吊扣其駕駛執照三個月至六個月」「汽車駕駛人有左列
    各款所列條款之一者，除依原條款處罰鍰外，並予記點：一、有第三十三條、第
    三十八條第一項、第四十條第一項、第四十五條、第四十七條第一款至第四款、
    第四十八條、第四十九條或第六十條第一項、第二項第一款至第三款情形之一者
    ，各記違規點數一點」，道路交通管理處罰條例第四十五條第十二款、第六十一
    條第三項及第六十三條第一項第一款分別定有明文。
二、本件異議人即受處分人甲○○駕駛其所有之車牌Ｔ二－六九０號營小客車於民國
    九十一年十一月一日下午五時許，沿臨沂街南向北行使至臨沂街八巷及十九巷之
    交叉路口時，因至路口未在停止線查明右方有無來車，而未讓右方車先行，致其
    前車頭與沿臨沂街十九巷東向西行駛之ＰＭＹ─０八三重型機車左前車頭相撞而
    肇事，並致騎乘機車之陳國信受傷，原處分機關遂於九十二年二月十日依道路交
    通管理處罰條例第四十五條第九款、第六十一條第三項、第六十三條第一項第一
    款及違反道路交通管理事件統一裁罰基準表規定，裁處新臺幣六百元罰鍰吊扣駕
    駛執照三個月，並記違規點數一點。
三、異議人經本院合法傳喚無正當理由而不到庭，但據其具狀所陳並不否認前開時地
    駕車經過臺北市○○街前開交叉路口之事實，僅抗辯稱：伊已駛過交叉路口之中
    線，自無左車應讓右車先行之問題，實因該機車違規，伊不及注意，方致肇事，
    應不可歸責於伊云云。惟查，道路交通安全規則第一百零二條第二款規定「汽車
    行駛至交岔路口，其行進、轉彎，應依左列規定：二、車輛行至無號誌或號誌故
    障而無交通警察指揮之交岔路口，支線道車應暫停讓幹線道車先行。未劃分幹、
    支線或同為幹線道或支線道者，轉彎車應暫停讓直行車先行；如同為直行車或轉
    彎車者，左方車應暫停讓右方車先行」，足徵在無號誌之交叉路口，左方車應先
    有暫停讓右方車先行，所謂「暫停」，無非係指左方車應在停止線前暫時停車，
    觀察右方有無來車之意，但據異議人在臺北市政府警察局中正一分局所做之交通
    事故談話紀錄表所述「上述時段我駕駛Ｔ二─六九０沿臨沂街南向北行駛，當時
    在臨沂街十九巷口的南北二側均有停貨車在下貨，我往北行駛至巷口發現有一部
    機車ＰＭＹ─０八三從臨沂街十九巷東向西行駛出來，我見狀向左閃避，但我車
    的右前葉子板，仍與該車的前車頭發生碰撞而肇事」等語，又警員詢問伊發現危
    害時距離對方多遠，異議人回答碰撞後才發現等語，有臺北市政府警察局中正一
    分局交通分隊交通事故談話紀錄表在卷可參，足徵異議人行車至臨沂街十九巷路
    口時，並未在停止線暫停查明右方有無來車後再行進，本案舉發異議人違規之警
    員乙○○亦到庭為同樣之認定（見本院九十二年五月三十日訊問筆錄），足徵異
    議人確實有該違規行為，所辯要難可採，本件事證明確，異議人之違規行為堪以
    認定。
四、綜上所述，本件受處分人駕駛前開車號自營小客車確有在前揭時地違反左方車未
    讓右方車先行而致人受傷之行為，從而原處分機關乃依前揭道路交通管理處罰條
    例第四十五條第九款、第六十一條第三項、第六十三條第一項第一款及違反道路
    交通管理事件統一裁罰基準表規定，裁處新臺幣六百元罰鍰，吊扣其駕駛執照三
    個月，並記違規點數一點，核無違誤，受處分人之異議為無理由，應予駁回。
五、據上論斷，應依道路交通案件處理辦法第十九條，裁定如主文。
中    華    民    國      九十二    年      五    月        三十    日
                                臺灣臺北地方法院交通法庭
                                          法  官    趙子榮
右正本證明與原本無異。
如不服本裁定，應於裁定送達後五日內向本院提出抗告狀。
                                          書記官    林鈴芬
中    華    民    國      九十二    年     六     月          十        日


司法院資訊處製作；財團法人民間司法改革基金會備份。
